臺灣臺東地方法院刑事判決
110年度易字第165號
公  訴  人  臺灣臺東地方檢察署檢察官
被      告  林佳鴻



上列被告因竊盜等案件，經檢察官提起公訴（110年度偵字第2179號）後，於本院審理程序進行中，被告先就被訴事實為有罪之陳述，經檢察官聲請改依協商程序而為判決，本院裁定進行協商程序，判決如下：
    主      文
林佳鴻犯侵占離本人持有物罪，處罰金新臺幣陸仟元，如易服勞
役，以新臺幣壹仟元折算壹日；又犯攜帶兇器竊盜未遂罪，累犯
，處有期徒刑伍月，如易科罰金，以新臺幣壹仟元折算壹日。
    事實及理由
一、本件犯罪事實及證據，除檢察官起訴書犯罪事實欄一第4行
    「竊盜」、第9行「竊取」、第10行「接續上開」各應更正
    「侵占離本人持有物」、「步行至附近舊鹿鳴橋下河床，拾
    得」、「基於」，應刪除犯罪事實欄一第6行至第9行「持其
    所有具客觀危險性，足以危害人之生命、身體安全，可供兇
    器使用之刀片，以毀損割斷水塔馬達電纜線之方式（毀損部
    分，未據告訴）」、第9行至第10行「（價值約新台幣6,000
    元）」，及證據部分應補充被告林佳鴻於本院審理時之自白
    、證人廖純億於本院審理時之證述、和解書1份者外，餘均
    同於起訴書之記載，茲均引用之（如附件）。
二、本件經檢察官與被告於審判外達成協商之合意且被告已認罪
    ，其合意內容係被告願受科刑之範圍為：被告犯侵占離本人
    持有物罪，處罰金新臺幣（下同）6000元，如易服勞役，以
    1000元折算1日；又犯攜帶兇器竊盜未遂罪，累犯，處有期
    徒刑5月，如易科罰金，以1000元折算1日。經查，上開協商
    合意並無刑事訴訟法第455條之4第1項所列情形之一，檢察
    官聲請改依協商程序而為判決，本院爰不經言詞辯論，於協
    商合意範圍內為協商判決，合予敘明。
三、應適用之法條：刑事訴訟法第455條之2第1項、第455條之4 
    第2項、第455條之8 、第454條第2項，刑法第337條、第321
    條第2項、第1項第3款、第47條第1項、第25條第2 項、第41
    條第1項前段、第42條第3項前段，刑法施行法第1條之1第1
    項。
四、附記事項：
　㈠被告所犯前揭各罪，犯意個別，行為互殊，應予分論併罰。
    起訴書認應論以接續犯乙節，尚有誤會。
　㈡扣案電纜銅線3條，均為被告侵占離本人持有物之犯罪所得，
    其因犯罪而有事實上管領力，又價值低微，斟酌到庭實行公
    訴檢察官已於協商時表明不另宣告沒收等語（本院卷第155
    頁），故依刑法第38條之2第2項之規定，不宣告沒收或追徵
    。至於，扣案電纜銅線2條含黑色絕緣外皮，既係被告行竊
    未遂，乃經警裁切、查扣為證再發還被害人鹿鳴溫泉酒店水
    電維修經理廖純億認領保管，此有臺東縣警察局臺東分局扣
    押筆錄、扣押物品目錄表、贓物認領保管單各1 份在卷可憑
    （偵卷第28頁至第29頁、第30頁、第32頁），是非犯罪所得
    ；未扣案刀片、手套，雖為被告所持供犯攜帶兇器竊盜未遂
    罪所用之物，既均未扣案，為避免將來執行之勞費起見。以
    上，均不予宣告沒收或追徵。
五、本判決除有刑事訴訟法第455條之4第1項第1款、第2款、第4
    款、第6款、第7款所定情形之一，或違反同條第2項規定者
    外，檢察官與被告均不得上訴。
六、如有前項得上訴之情形，得自收受判決送達之日起20日內，
    向本院提出上訴書狀，上訴於第二審法院。
七、本案經檢察官曾揚嶺提起公訴，檢察官林靖蓉到庭執行職務
    。
中　　華　　民　　國　　111 　年　　1 　　月　　6 　　日
                  刑事第三庭  法  官      吳宗航
以上正本證明與原本無異。
本判決不得上訴。但有刑事訴訟法第455條之4第1項第1款、第2
款、第4款、第6款、第7款所定情形，或協商判決違反同條第2項
之規定者，如不服本判決，應於收受送達後20日內向本院提出上
訴書狀，並應敘述具體理由；其未敘述上訴理由者，應於上訴期
間屆滿後20日內向本院補提理由書（均須按他造當事人之人數附
繕本）。「切勿逕送上級法院」。
　　　　　　　　　            書記官      林傳坤
中　　華　　民　　國　　111 　年　　1 　　月　　6 　　日
附錄本案論罪科刑所引實體法條全文：
中華民國刑法第337條
意圖為自己或第三人不法之所有，而侵占遺失物、漂流物或其他
離本人所持有之物者，處1萬5千元以下罰金。

中華民國刑法第321條　　　　　
犯前條第1項、第2項之罪而有下列情形之一者，處6月以上5年以
下有期徒刑，得併科50萬元以下罰金：
一、侵入住宅或有人居住之建築物、船艦或隱匿其內而犯之。
二、毀越門窗、牆垣或其他安全設備而犯之。
三、攜帶兇器而犯之。
四、結夥三人以上而犯之。
五、乘火災、水災或其他災害之際而犯之。
六、在車站、港埠、航空站或其他供水、陸、空公眾運輸之舟、
    車、航空機內而犯之。
前項之未遂犯罰之。
附件：
臺灣臺東地方檢察署檢察官起訴書
                                     110年度偵字第2179號

    被　　　告　林佳鴻　男　27歲（民國00年0月0日生）
                        住臺東縣○○○鄉○○村○○00號
                        國民身分證統一編號：Z000000000號
上列被告因竊盜案件，已經偵查終結，認應提起公訴，茲將犯罪
事實及證據並所犯法條分敘如下：
        犯罪事實
一、林佳鴻前於民國 108 年間，因施用第二級毒品案件，經臺
    灣臺東地方法院以 108 年度東簡字第 181 號判決判處有期
    徒刑 2 月確定，並於 109 年 6 月 2 日易科罰金執行完畢
    。詎其仍不知悔改，竟意圖為自己不法之所有，基於竊盜之
    犯意，於 110 年 6 月 15 日 9 時許，駕駛車號 000-0000
    號自小客車，前往位於臺東縣○○鄉○○路 0 段 000 號暫停營
    業中的鹿鳴酒店，持其所有具客觀危險性，足以危害人之生
    命、身體安全，可供兇器使用之刀片，以毀損割斷水塔馬達
    電纜線之方式（毀損部分，未據告訴），竊取電纜銅線3 條
    （價值約新台幣 6,000 元）。又其意圖為自己不法之所有
    ，接續上開竊盜之犯意，於同日 15 時 30 分至同日16 時 
    30 分許，在鹿鳴酒店內，持其所有具客觀危險性，足以危
    害人之生命、身體安全，可供兇器使用之刀片，將污水機馬
    達電纜銅線外層黑色絕緣外皮削掉，毀損割斷污水機馬達之
    電纜銅線方式（毀損部分，未據告訴），欲竊取上開電纜銅
    線 2 條，然為鹿鳴酒店員工王家祥發現，始未得逞。嗣於翌
    （16）日經王家祥發現遭竊後，報警處理，經警獲報到場於
    同日 6 時 40 分許，發現林佳鴻駕駛車號000-0000 號自小
    客車停放在鹿鳴酒店內觀音寺旁空地，並經其同意搜索，當
    場扣得電纜銅線 3 條等物，始循線查悉上情。
二、案經臺東縣警察局關山分局報告偵辦。證據並所犯法條
一、證據清單及待證事項：
編號 證  據  名  稱 待  證  事  實 1 被告林佳鴻於警詢、偵查中之供述、自白 全部犯罪事實 2 被害人即鹿野酒店水電經理廖純億於警詢之指述 全部犯罪事實 3 證人即鹿野酒店園藝組長王家祥於警詢之證述 全部犯罪事實 4 自願搜索同意書、臺東縣警察局關山分局搜索扣押筆錄、扣押物品目錄表、贓物認領保管單、贓證物保管條刑案現場測繪圖、刑案現場照片 17 張、職務報告。 1. 被告竊取被害人所管領之電纜銅線等財物之事實 2. 被告攜帶凶器犯案之事實 

二、核被告所為，係犯刑法第 321 條第 1 項第 3 款攜帶凶器
    之加重竊盜及同法第 321 條第 2 項、第 1 項第 3 款之加
    重竊盜未遂罪嫌。被告所為上開加重竊盜犯行，主觀上乃出
    於概括同一之犯意，且客觀上各行為獨立性極為薄弱，依一
    般社會健全觀念，難以強行分割，在刑法評價上，以視為數
    個舉動之接續施行，合為包括之一行為予以評價，應論以接
    續犯。另被告於犯罪事實所竊得之財物，均屬於被告之犯罪
    所得，除請依刑法第 38 條之 1 第 1 項規定宣告沒收之，
    且依同法第 38 條之 1 第 3 項規定，於全部或一部不能沒
    收或不宜執行沒收時，追徵其價額。至未扣案之刀片等物，
    為被告所有且供竊盜犯行所用，請依刑法第 38 條第 2 項
    宣告沒收。
三、依刑事訴訟法第251條第1項提起公訴。
    此　致
臺灣臺東地方法院
中　　華　　民　　國　 110　　年　　8 　　月　　11　　日
                              檢　察　官  曾揚嶺
本件正本證明與原本無異
中　　華　　民　　國　 110　　年    8     月    17    日
                              書  記  官  黃淑婷
所犯法條
中華民國刑法第321條
犯前條第 1 項、第 2 項之罪而有下列情形之一者，處 6 月以
上 5 年以下有期徒刑，得併科 50 萬元以下罰金：
一、侵入住宅或有人居住之建築物、船艦或隱匿其內而犯之。
二、毀越門窗、牆垣或其他安全設備而犯之。
三、攜帶兇器而犯之。
四、結夥三人以上而犯之。
五、乘火災、水災或其他災害之際而犯之。
六、在車站、港埠、航空站或其他供水、陸、空公眾運輸之舟、
    車、航空機內而犯之。
前項之未遂犯罰之。